【裁判字號】    99,訴,22
【裁判日期】    990415
【裁判案由】    公共危險等
【裁判全文】
臺灣新竹地方法院刑事判決                99年度訴字第22號
公  訴  人  臺灣新竹地方法院檢察署檢察官
被      告  乙○○
上列被告因公共危險等案件，經檢察官提起公訴（98年度偵字第
9171號），本院判決如下：
    主  文
乙○○犯恐嚇危害安全罪，累犯，處拘役肆拾日，如易科罰金，
以新台幣壹仟元折算壹日；又犯毀損他人物品罪，累犯，處有期
徒刑柒月，扣案之打火機貳個均沒收。
    犯罪事實
一、乙○○與甲○○原係男女朋友關係，共同居住在甲○○位於
    新竹市○○區○○街75巷5 號租賃處10餘年，直至98年間甲
    ○○認雙方個性不合，且乙○○酒後有暴力傾向，方要求乙
    ○○遷出分手，而屬家庭暴力防治法第3 條第2 款曾有事實
    上夫妻關係之家庭成員。詎乙○○分手後，仍經常向甲○○
    索取錢財花用，於民國98年12月11日凌晨0 時許（起訴書記
    載凌晨2 時許，應予更正，詳下述），復在其位於台中縣清
    水鎮○○里○ 鄰○○路157 巷20弄25號住處，以其行動電話
    0000000000撥打甲○○之行動電話0000000000，向甲○○索
    討錢財，甲○○不同意，乙○○竟基於恐嚇他人身體安全之
    犯意，態度兇惡，向甲○○恫稱略以：「不會讓你有好日子
    過。」等語，而以此加害甲○○身體安全之事恐嚇甲○○，
    致甲○○心生畏懼，深怕日後果真遭到乙○○傷害，而危害
    於安全。
二、乙○○於上開時、地向甲○○索討錢財未果後，乃於98年12
    月11日之日間駕車前往甲○○上開住處，於98年12月12日凌
    晨1 時20分許，因未遇著甲○○，一時氣憤，竟基於毀損他
    人物品之犯意，在甲○○上址居所庭院內，撿拾堆置於該庭
    院內之布條，沾上些許放在該處原供甲○○油漆工作使用之
    松香水，再以其隨身攜帶之打火機點燃該布條後，持該著火
    布條步行至距離庭院約10餘公尺以外之空地上，以該著火布
    條引燃甲○○所有，停放在該空地上車牌號碼HSN-246 號之
    重型機車，而燒燬該機車，足以生損害於甲○○。
    理  由
壹、證據能力之認定：
一、按除顯有不可信之情況外，公務員職務上製作之紀錄文書、
    證明文書，得為證據，刑事訴訟法第159 條之4 第1 項第1
    款定有明文。蓋公務員職務上製作之紀錄文書、證明文書如
    被提出於法院，用以證明文書所載事項真實者，性質上亦不
    失為傳聞證據之一種，但因該等文書係公務員依其職權所為
    ，與其責任、信譽攸關，若有錯誤、虛偽，公務員可能因此
    負擔刑事及行政責任，從而其正確性高，且該等文書經常處
    於可受公開檢查之狀態，設有錯誤，甚易發現而予及時糾正
    ，是以除顯有不可信之情況外，其真實性之保障極高（刑事
    訴訟法第159 條之4 立法理由參照）。
    經查：本案下列所引用新竹市消防局98年12月31日局消調字
    第0980012638號函檢送檔案編號D09L12B1之火災原因調查鑑
    定書暨現場照片，係依消防法施行細則第25條規定，由直轄
    市、縣（市）消防機關依消防法第26條第1 項規定調查、鑑
    定火災原因後，所加以製作而移送當地警察機關處理之文書
    ，應屬公務員職務上製作之紀錄文書及證明文書，且該火災
    現場勘查紀錄及原因研判，係新竹市政府消防局鑑識人員執
    行公務過程中，本於現場觀察發現所為之記載分析，並無顯
    不可信之情況，依上開規定，自有證據能力。
二、次按被告以外之人於審判外之陳述，雖不符前四條之規定，
    而經當事人於審判程序同意作為證據，法院審酌該言詞陳述
    或書面陳述作成時之情況，認為適當者，亦得為證據。又當
    事人、代理人或辯護人於法院調查證據時，知有第159 條第
    1 項不得為證據之情形，而未於言詞辯論終結前聲明異議者
    ，視為有前項之同意，刑事訴訟法第159 條之5 定有明文。
    本案以下所引用其他被告以外之人於審判外之言詞或書面陳
    述，雖均屬傳聞證據，惟檢察官、被告並不爭執其證據能力
    ，本院審酌上開證據作成時亦無不適當之情形，認均具證據
    能力。
貳、認定犯罪構成要件事實所憑之證據及其認定之理由：
一、犯罪事實一部分：
    訊據被告雖不否認有何恐嚇犯行，惟於偵查中辯稱：伊於12
    月10日晚上至12月11日早上雖然有打電話給告訴人，要告訴
    人提供工作給伊，但沒有向告訴人要錢，也沒有說要讓告訴
    人生命不保或不讓她有好日子過等語（偵查卷頁51），於本
    院準備程序初雖坦承犯罪（審理卷頁28、52、54），然嗣於
    審判程序則辯稱：伊記不起來是否有在上開時間打電話恐嚇
    甲○○了，伊喝酒忘記了等語（審理卷頁131 背面），經查
    ：
  (一)被告上開犯罪事實一之犯行，迭遽證人即告訴人甲○○於警
    詢證稱：『（你最近是否有與乙○○發生爭執？）有，昨天
    98年12月11日晚上，他向我要錢，我不給他，我們就有爭執
    ，後來他就說「不會讓我有好日子過。」』等語（偵查卷頁
    11背面）；於偵查中證稱：「（乙○○有恐嚇你？）有，98
    年12月11日凌晨…打給我，我在樹下街住處，電話中他說若
    我給不給他錢…不讓我有好日子過。」等語（偵查卷頁50）
    ；於本院審理中證稱：『（98年12月11日被告有無打電話恐
    嚇你？）他打電話給我說要錢，他沒有錢，他要繳車貸，但
    是我告訴他我沒有錢，他還一直打電話給我，我就關機了。
    …（被告在電話中，有無說不給你有好日子過等話？）他常
    這樣講，只是要不到錢的時候，他就會說「你怎麼錢不給我
    」，我就說我和你無關係，我也沒有錢…。』、「（98年12
    月12日你機車被燒的晚上，為何會去住箱根汽車旅館？）我
    會怕他，我怕他亂，日子不好過，我沒有錢給他的話，他會
    給我亂。」、「（怎麼亂法？）會罵三字經。（有無打過你
    ？次數？）有，很久了，打了很多次，大約七、八年前，後
    來就沒有打了，只是罵三字經，但是以前被打，我現在還是
    會怕，所以我才會去住箱根汽車旅館…。」、『（在警局或
    檢察官偵查中，被告放火前一天…不管被告是氣話，或是口
    頭禪，他究竟有無講過恐嚇你的話？）有。（被告確實在98
    年12月11日凌晨有多通打給你的紀錄，但是你在早上也有回
    電的紀錄，當時情形？）當時他一直打，我沒有回他的話，
    他會生氣，我怕對人家不好等等，我就會回電安撫他，我說
    我真的有錢的話，我會給你，你不要激動。（請你再確認一
    下，到底被告在98年12月11日2 時有無恐嚇你？）他一直打
    電話，我接到後，我當時怕他喝酒喝太醉，可能當時口氣不
    好，他有說「你錢不給我，你就不用想過好日子」…』等語
    明確（審理卷頁132-134 ）。
  (二)而被告自98年12月10日21時26分許起，在其台中縣清水鎮○
    ○路157 巷20弄25號老家，即不斷以其0000000000號行動電
    話撥打告訴人持用之行動電話0000000000，截至同年月11日
    凌晨0 時43分9 秒為止，總計約20餘通；且被告與告訴人自
    12月11日凌晨0 時1 分29秒起雙方通話約374 秒之後，或自
    12月11日凌晨0 時22分49秒起雙方通話約62秒之後，被告仍
    持續撥打約10餘通，然通話時間均顯現為0 秒等情，有本院
    依職權向中華電信股份有限公司調得之被告上開行動電話雙
    向通聯紀錄在卷可資比對（本院卷頁99、99背面），核與證
    人甲○○上開所述：「他打電話給我說要錢…我告訴他我沒
    有錢，他還一直打電話給我，我就關機了。」等語相符；另
    觀諸被告在深夜常人睡眠時間，密集撥打告訴人行動電話，
    尤其其等在凌晨1 分29秒、22分49秒為上開時間之通話後，
    告訴人已經關機，然被告仍持續撥打等通話情狀，可知被告
    與告訴人應係相談不歡，告訴人應係因此畏懼被告再次打來
    ，不願再談，方才關機，由此益證告訴人指述：被告在電話
    中有恫嚇上開話語乙節屬實。
  (三)有關被告恐嚇告訴人之時間，因告訴人甲○○於偵查中曾證
    述：「被告於98年12月11日凌晨2 點多打給我…」（偵查卷
    頁50），檢察官因而認此為被告犯行之時間，然查：告訴人
    於警詢中就此僅係大略指述：「昨天98年12月11日晚上被告
    向我要錢…」（偵查卷頁11背面），而被告於偵查中亦曾坦
    承：「我沒有在11日凌晨2 點多打給告訴人，但我確實在12
    月10日晚上至12月11日早上期間打給告訴人…」（偵查卷頁
    51），且觀諸上開被告行動電話通聯紀錄，被告撥打予告訴
    人之時間，較密集者大多介於12月10日23時57分起至12月11
    日凌晨0 時43分，12月11日凌晨2 時許反而無撥打紀錄，復
    參以：告訴人案發時年齡已經51歲，有其基本年籍在卷可參
    ，其受到恐嚇時並未預料日後須到法院作證，因而未對上開
    時間特別記憶，於回憶被告恐嚇之時間稍有誤差，亦與常情
    相符，並不影響其證詞之憑信性，僅被告犯行之時間，依上
    開證據，本院認應係於12月11日凌晨0 時許，亦此敘明。
  (四)又被告前於95年間即曾因細故持西瓜刀追砍告訴人，經本院
    以95年度竹簡字第552 號判決認定被告觸犯恐嚇危害安全罪
    ，而判處有期徒刑3 月確定，有臺灣高等法院被告前案紀錄
    表、本院該案判決書在卷可參；告訴人於98年12月11日凌晨
    接獲被告上開電話後，擔心被告又到家中騷擾，於12月11日
    上午外出上班後即未返家，當日下班後發現被告駕駛之車輛
    停放在自家門前，因害怕被告對其不利，乃偕同兒子卓育群
    、兒子女友王柔意投宿位於新竹市○○○路359 號之箱根汽
    車旅館，以躲避被告等情，迭據證人甲○○於新竹市消防局
    調查時、本院審理中證述明確外（偵查卷頁79、審理卷頁57
    、132 背面），並經箱根汽車旅館檢具客戶交易歷史紀錄函
    覆本院屬實（審理卷頁70-71 ），自告訴人急忙寄宿汽車旅
    館閃避被告等情觀之，可知告訴人當時之內心甚為畏懼被告
    ，亦可推斷被告於上開電話中確實有出言恐嚇告訴人。
  (五)綜上，被告此部分犯行，事證明確，堪予認定。
二、犯罪事實二部分：
    此部分犯罪事實，迭據被告於警詢、偵查及本院審理中坦承
    不諱（偵查卷頁7 背面、頁51，審理卷頁8 背面、頁29、）
    ，且有下列證據可資佐證：
  (一)證人即目擊案發過程之鄰居朱俊榮於警詢、偵查中證稱：「
    （你目擊當時情形為何？）我當時在家裡看電影，於1 時10
    分左右，聽到遭縱火地點有人在敲打門，然後亂喊叫，因為
    行徑怪異，我就繼續看，後來看到該人走到他家門口（按：
    即指告訴人家），我隱約有看到火光，後來那個人走出來，
    手上拿著一快著了火的布，接著走向遭燒毀機車的位置，將
    那塊著火的布蓋在車上，接下來機車就著火了，縱火者人還
    繼續留在現場看，於是我就打119 報警，大約過了5 分鐘，
    縱火的人就開車離開。」、「（警方提供照片指認）警方逮
    捕承認縱火的嫌疑犯乙○○，就是我所看到縱火的男子沒錯
    。」等語明確（偵查卷頁9 背面、頁50）。
  (二)證人即參與撲滅火勢之鄰居朱鏡輝於新竹市消防局調查中證
    述：「（你如何發現起火的？當時確定時間為何？）因鄰居
    打電話通知我發生火警而知道，大約1 時20分左右。…（你
    是否看見從何處起火的？燃燒何物？）現場為樹下街75巷2
    號之3 前之機車燃燒，以及樹下街75巷5 號圍牆內庭院燒雜
    物。…（當你發現起火後你如何處置？）我從家中拿滅火器
    先將樹下街75巷5 號前火點撲滅，消防隊隨後就到達。」、
    「（起火前後有無發現可疑跡象？）我大約於98年12月11日
    22時30分左右發現乙○○點燃衛生紙意圖縱火燒自小客車，
    被我阻止，之後離開現場大約24時左回到現場大聲喧嘩。」
    等語明確（偵查卷頁25以下）。
  (三)另案發後經新竹市政府消防局前往現場勘查調查後，就起火
    處研判：1.因新竹市○○街75巷2-3 號前空地停放車號HSN-
    246 機車受燒後，輪胎、腳踏板、外殼、鋼骨、座墊皆明顯
    受燒燬，燒熔、變色、燒失最為嚴重。2.另新竹市○○街75
    巷5 號受燒後，僅靠西側廂房東北面入口處前地板堆放之雜
    物受燒燬最為嚴重，餘皆未發生有受燒情形。輔以目擊者之
    陳述，研判上開二址應為最先起火處。
    另就起火原因研判：1.各起火處經清理後，皆未發現有電源
    線經過或殘留短路熔痕情形，故排除因電源線短路而造成火
    災發生之可能。2.檢視各起火處附近皆未發現殘留有使用烹
    調器皿等物品情形，故排除因烹調不慎而引燃火災發生之可
    能。3.檢視火災發生時…當日未有強風吹襲情形，現場細查
    各起火處受燒之雜物、座墊等雖皆為易燃品，但皆屬非自燃
    性材質，皆無自燃起火之可能，且無可能於短時間內迅速造
    成燃燒，除非起火處使用有明火引燃易燃物，並丟置於含有
    石油系促燃劑成分之物品處，始易產生快速燃燒；現場於各
    起火處分別採集有之殘跡物送本局火災鑑定實驗室，使用科
    學精密鑑定儀器鑑析後，發現於HSN-246 號機車中間座墊採
    集之證物1 殘跡物，含有芳香烴（如甲苯、二甲苯等）成分
    …且據目擊者指稱，於外出查看時，即發現機車於短時間內
    燃燒猛烈，顯示現場火勢係於瞬間產生燃燒，故研判本案以
    人為蓄意縱火而造成火災發生。」，結論研判：「本案以樹
    下街75巷2- 3號前空地東側停放車號HSN-246 機車中間座墊
    處附近，與樹下街75巷5 號建築物西側廂房靠東北面入口處
    前地板堆放之雜物處，各為最先之起火處，本案起火原因經
    排除其他足以引燃火災發生之因素後，現場以人為蓄意縱火
    而造成火災發生，有新竹市消防局98年12月31日局消調字第
    0980012638號函檢送檔案編號D09L12B1之火災原因調查鑑定
    書暨現場照片在卷可稽（偵查卷頁55-98 ）。
  (四)此外，並有自被告身上當場查獲之打火機2 個、自火災現場
    採集之殘餘物1 袋扣案可憑，其中自HSN-246 號機車中間座
    墊採集之殘跡物，經新竹市消防局鑑定後乃含有芳香烴（如
    甲苯、二甲苯等）成分，已如上述，而甲苯即屬芳香烴種類
    之一，苯為芳香烴中較具代表性化合物，有芳香族獨特的香
    味、無色、易發揮、燃點低且易燃，常使用於火場之促燃劑
    可分為3 大類型：1.氣體類…2.液體類：例如汽油、松香水
    等。3.固體類…，就芳香烴而言係屬可燃性液體種類之一；
    又松香水俗稱香蕉油，其用途常作為溶劑或油漆稀釋劑，而
    市售之松香水成分及添加比例多有所不同，主要成分為甲苯
    、二甲苯等情，有新竹市消防局99年3 月1 日局消調字第09
    90001801號函在卷可稽（本院審理卷頁41），恰與被告所自
    白：其係拿堆在庭院裡儲藏室的油來點燃的，好像是松香水
    等語（審理卷頁29、138 ），證人甲○○所證：伊職業係在
    做油漆，被告和伊同居期間有一起作油漆，伊把松香水放在
    屋內等語（審理卷頁133 背面）相符。
  (五)綜上，被告此部分之自白乃與事實相符，堪信為真實，其放
    火燒燬告訴人所有之上開機車犯行，事證明確，亦應依法論
    科。
三、論罪科刑：
  (一)按刑法第305 條所謂致生危害於安全，係指受惡害之通知者
    ，因其恐嚇，生安全上之危險與實害而言。又所謂惡害之通
    知，並不以直接明示將加害被害人之生命、身體、自由、名
    譽、財產之事為限，倘行為人以間接警告性之言語或動作恫
    嚇被害人，客觀上有暗示將加害被害人之意，導致被害人心
    生畏佈，亦應構成此罪。本案被告雖僅向告訴人警告稱：「
    不會讓你有好日子過。」等語，然觀諸被告當時態度兇惡，
    深夜時分密集撥打多通電話騷擾告訴人，前有持西瓜刀追砍
    告訴人，或對告訴人暴力相向，傷害告訴人身體健康之紀錄
    ，造成告訴人關機不敢再接被告電話，為閃避被告而寄宿汽
    車旅館等一切情狀，被告上開警告言語，顯然係欲以將來欲
    再對告訴人身體實施暴力之惡害，通知告訴人，且已經使告
    訴人心生畏懼，害怕身體安全受到威脅。
    故核被告於犯罪事實一中所為，係犯刑法第305 條恐嚇危害
    安全罪。
  (二)次按刑法第175 條第1 項所謂「致生公共危險」，應就客觀
    事實，依據一般人之觀念，認定放火燃燒之情形，有無可能
    造成火勢蔓延，延燒其他房物，客觀上有無對不特定多數人
    之生命、身體、財產造成危險之公共危險存在。查：本案被
    告放火燒燬上開機車之地方，兩旁均係空地，距離告訴人居
    所或附近民宅距離至少10公尺以上，有新竹市消防局上開鑑
    定報告內所附之火災原因調查鑑定書、相關位置平面圖及現
    場照片在卷可參（見偵查卷頁60、82-84 、86），告訴人於
    偵查中亦稱：「機車停放的位置離我家三合院大門約第十偵
    查庭寬1.5 倍」、「燒機車火星不可能飛到庭院引燃庭院木
    門前內的廢棄物，因為機車、木門距離是第十偵查庭寬的2
    倍」等語（偵查卷頁49、50），足徵被告放火燒燬系爭機車
    ，並無延燒其他房物致生公共危險存在。
    是核被告於犯罪事實二中所為，應係犯刑法第354 條之普通
    毀損罪；檢察官認被告上開行為有致生公共危險，而起訴被
    告涉犯刑法第175 條第1 項之罪，乃有未恰，然其基本事實
    同一，本院自應予以審理，並變更起訴法條。
  (三)又家庭暴力防治法所稱家庭暴力，係指家庭成員間實施身體
    或精神上不法侵害之行為；而該法所稱家庭暴力罪，係指家
    庭成員間故意實施家庭暴力行為而成立其他法律所規定之犯
    罪，家庭暴力防治法第2 條第1 項、第2 項分別定有明文。
    被告與告訴人原係男女朋友關係，曾同居在甲○○上開租賃
    處10餘年，業據告訴人陳明在卷，且為被告所不爭執，其等
    因此乃屬家庭暴力防治法第3 條第2 款曾有事實上夫妻關係
    之家庭成員。故被告對告訴人所犯上開2 罪，同時亦屬家庭
    暴力防治法第2 條第2 款之家庭暴力罪，惟因家庭暴力防治
    法就此並無罰則之規定，仍應以上開刑法罪名論處。
  (四)被告前於95年間因妨害自由案件，經本院以95年度竹簡字第
    552 號判決判處有期徒刑3 月確定，於95年10月18日易科罰
    金執行完畢，有臺灣高等法院被告前案紀錄表在卷可稽，其
    於上開有期徒刑執行完畢後，故意再犯本案有期徒刑以上之
    2 罪，均為累犯，均應依刑法第47條第1 項規定加重其刑。
  (五)爰審酌被告已係稍有年齡見識、富有社會閱歷之成年人，面
    對告訴人分手分居之決定，竟不思檢討自己，選擇以理性態
    度處理，反多方以電話騷擾告訴人，尤其前於95年間已有對
    告訴人恐嚇之前科，本次竟仍打電話恐嚇告訴人，進而前往
    告訴人家中焚毀告訴人所有之機車，手段甚為任性暴戾，造
    成告訴人內心之恐懼甚大，亦間接威脅附近居民之居住安寧
    ，情節非輕，本不宜寬恕，惟念其犯後坦承犯罪，態度尚稱
    良好，放火燒燬機車之地點係在告訴人住處前方空地，尚未
    有延燒附近居民住宅之公共危險，係因感情受創，酒後一時
    失慮所為，及告訴人遭焚燬之機車係84年2 月出廠之老車，
    價值約僅新台幣1 萬元，業據告訴人於警詢陳報在卷，並有
    該車籍資料在卷可參（偵查卷頁11背面、25）等一切情狀，
    分別量處如主文所示之刑，並就拘役部分諭知易科罰金之折
    算標準。
  (六)扣案之打火機2 個，係被告所有，供其犯罪所用之物，業據
    被告供承在卷，應依刑法第38 條 第1 項第2 款宣告沒收。
參、不另為無罪諭知之部分：
一、公訴意旨另以：
  (一)被告於犯罪事實一中，除恫嚇告訴人「不會讓你有好日子過
    。」外，同時在電話中尚有恐嚇告訴人：「要讓你生命不保
    」等危害告訴人生命安全之言語，因認被告涉犯刑法第305
    條恐嚇危害安全罪嫌等語
  (二)被告於告訴人上開居所庭院內，以其所有之打火機點燃布條
    ，燒燬告訴人上開機車時，同時上開庭院內房屋之木門1 扇
    ，亦遭被告以打火機點燃布條時之飛火延燒破損，致生公共
    危險，幸鄰人朱俊榮目睹上情，通報消防單位即時將火勢撲
    滅，而未延燒房屋本體結構，因認被告上開犯行另觸犯刑法
    第175 條第3 項失火燒燬他人所有物罪嫌等語。
二、按犯罪事實應依證據認定之，無證據不得認定犯罪事實；不
    能證明被告犯罪者，應諭知無罪之判決，刑事訴訟法第154
    條第2 項、第301 條第1 項分別定有明文。次按刑事訴訟法
    第161 條已於91年2 月8 日修正公布，其第1 項規定：檢察
    官就被告犯罪事實應負舉證責任，並指出證明之方法，因此
    檢察官對於起訴之犯罪事實，應負提出證據及說服之實質舉
    證責任，倘所提出之證據不足為被告有罪之積極證明，或其
    指出證明之方法，無從說服法院以形成被告有罪之心證，基
    於無罪推定之原則，自應為被告無罪判決之諭知（最高法院
    92年度臺上字第128 號判例意旨亦可參照）。又刑法第175
    條第3 項：失火燒燬刑法第173 條、第174 條以外之物，致
    生公共危險罪，所謂「燒燬」，係指因火力燃燒結果，而使
    標的物之效用喪失而言（最高法院79年台上字第2747號、76
    年台上字第170 號裁判意旨可資參照）。
三、檢察官認被告於犯罪事實一中尚有對告訴人甲○○恫稱：「
    要讓甲○○生命不保」等語，無非係以：證人甲○○於偵查
    中證述：「（乙○○有恐嚇你？）有…電話中他說若我不給
    他錢，要讓我生命不保，不讓我有好日子過。」等語為其論
    據（偵查卷頁50）。
    經查：證人甲○○於偵查中確曾為上開陳述，業經本院勘驗
    該次偵訊錄音光碟屬實，並製作勘驗筆錄在卷可稽（審理卷
    頁145 背面），然證人甲○○先前於98年12月12日警詢筆錄
    中，即案發後之第一次訊問筆錄中僅指稱被告恫嚇其：「不
    會讓我有好日子過。」（偵查卷頁11背面），因證人於警詢
    接受詢問之時間，距離遭恐嚇時間僅有1 天，衡情記憶應會
    較為明確，復衡以證人於本院審理中也在在明確釐清：「（
    被告有無講要危害你生命安全的話？）沒有。（是否可以確
    定？）可以確定沒有講這些話。」等語（審理卷頁134 背面
    ），故本院認應以其警詢及本院審理中所述與事實較為相符
    ，被告當時並未對告訴人恫嚇稱：「要讓甲○○生命不保。
    」，此外，檢察官復無法提出其他積極證據證明被告此部分
    犯行，本院自應為被告有利之認定，而應為無罪之諭知，惟
    因公訴意旨認此部分如果有罪，與前開犯罪事實一乃屬實質
    上之一罪，本院爰不另為無罪之諭知。
四、另檢察官認為被告於犯罪事實二中尚同時觸犯刑法第175 條
    第3 項罪嫌，無非係以：(一)告訴人於偵查中陳稱：「我機車
    全燬，被波及木門右下方破一洞，木門、機車我要告被告毀
    損。」。(二)卷附庭院儲藏室木門遭到延燒之照片等為其論據
    。
    經查：上開木門遭到延燒，木門下半部部分遭到燻黑，另門
    的最下方雖遭燒破1 個洞孔，然該洞孔甚為微小，均不影響
    該木門之開關、防拒、阻絕、保護功能，業據告訴人到庭證
    述：「（回去後你看到儲藏室木門有被燒到，情形如何？）
    就是有一個洞，我就用補土補起來，再用油漆刷過去，我怕
    屋主看到後就不讓我租了。（假如不用補土補起來，儲藏室
    木門是否仍可使用？）可以使用。」等語明確（本院審理卷
    頁134 、57），並有該木門受到延燒之現場照片在卷可參（
    偵查卷頁96-98 ，見編號25、26、27、29照片），觀諸照片
    ，該木門顯然並未遭到燒燬之地步，檢察官未予深究，即認
    被告涉有刑法第175 條第3 項之罪嫌，舉證上乃有不足，此
    外，於本院審理中復無法提出其他積極證據證明被告犯罪，
    本院自應為被告有利之認定，此部分本應為無罪之諭知，惟
    因公訴意旨認此部分如果有罪，與前開犯罪事實二經本院認
    定有罪部分，為想像競合之裁判上一罪關係，爰不另為無罪
    之諭知。
據上論斷，應依刑事訴訟法第299 條第1 項前段、第300 條，刑
法第305 條、第354 條、第47條第1 項、第41條第1 項前段、第
38條第1 項第2 款，判決如主文。
案經檢察官李秋梅到庭執行職務。
中    華    民     國    99    年    4    月    15    日
                    刑事第一庭  審判長法  官  陳健順
                                      法  官  王子謙
                                      法  官  蔡川富
如不服本判決應於收受判決後10日內向本院提出上訴書狀，並應
敘述具體理由。其未敘述上訴理由者，應於上訴期間屆滿後20日
內向本院補提理由書( 均須按他造當事人之人數附繕本) 「切勿
逕送上級法院」。
中    華    民     國    99    年    4    月    15    日
                                      書記官  朱苑禎
中華民國刑法第305條
（恐嚇危害安全罪）
以加害生命、身體、自由、名譽、財產之事，恐嚇他人致生危害
於安全者，處2 年以下有期徒刑、拘役或3 百元以下罰金。
中華民國刑法第354條
（毀損器物罪）
毀棄、損壞前二條以外之他人之物或致令不堪用，足以生損害於
公眾或他人者，處2 年以下有期徒刑、拘役或5 百元以下罰金。

司法院資訊處製作；財團法人民間司法改革基金會備份。
